【裁判字號】    94,易,762
【裁判日期】    950606
【裁判案由】    竊盜
【裁判全文】
臺灣苗栗地方法院刑事判決               94年度易字第762號
公  訴  人  臺灣苗栗地方法院檢察署檢察官
被      告  甲○○
                      巷20號.
                    （現在臺灣苗栗看守所羈押中）
上列被告因竊盜案件，經檢察官聲請以簡易判決處刑（94年度偵
字第2956號），本院苗栗簡易庭認為不宜以簡易判決處刑，改依
通常程序審理判決如下：
    主  文
本件公訴不受理。
    理  由
一、公訴意旨略稱：被告甲○○與某姓名年籍均不詳綽號「阿昌
    」之成年男子，基於共同意圖為自己不法所有之犯意聯絡，
    於94年8 月1 日上午10時40分許，在苗栗縣竹南鎮○○路紐
    約活舒工地前，由被告甲○○徒手竊取陳清安所有置於車牌
    號碼GY-0346 號廂型車內之車牙機1 台，得手後正搬上其所
    騎乘車牌號碼IIP-653 號機車之際，即為苗栗縣警察局竹南
    分局竹南派出所員警當場查獲，因認被告甲○○涉犯刑法第
    320條第1項之竊盜罪嫌云云。
二、按已經提起公訴或自訴之案件，在同一法院重行起訴者，應
    諭知不受理之判決，並得不經言詞辯論為之，刑事訴訟法第
    303 條第2 款、第307 條分別定有明文。又刑事訴訟法上「
    同一案件一事不再理」之原則，於裁判上一罪亦有適用，最
    高法院60年度台非字第77號著有判例。
三、經查：本件被告甲○○亦曾於94年5 月28日上午11時15分許
    ，在苗栗縣竹南鎮○○里○○○ 街翰林苑建築工地內，徒手
    竊取吳清煌所有之鋼筋鐵條共64支，得手後騎乘機車離去，
    嗣於同日上午11時35分許，在苗栗縣竹南鎮○○里○○路與
    和興街口，為苗栗縣警察局竹南分局竹南派出所巡邏員警攔
    下查獲，並當場扣得上開鐵條1 批，經檢察官以被告甲○○
    涉犯刑法第320 條第1 項之竊盜罪，向本院聲請簡易判決處
    刑後，於94年7 月1 日繫屬本院，有本院收文章戳記上之日
    期在卷足憑，嗣該簡易案件經本院苗栗簡易庭認為不宜以簡
    易判決處刑，改依通常程序審理，並另行分案號為94年度易
    字第763 號，業經本院調閱該案查明屬實。因被告甲○○所
    犯上開普通竊盜罪，與本案之普通竊盜罪，時間緊接，所犯
    罪名之構成要件相同，顯係基於概括之犯意而為，有連續犯
    之裁判上1 罪之關係，屬於同一案件，此有台灣高等法院被
    告前案紀錄表、本院94年度易字第763 號宣示判決筆錄各1
    份在卷足憑。至本案被告甲○○所犯之竊盜罪，係於94年9
    月23日始繫屬於本院，有本院收文章戳記上之日期在卷足憑
    ，本案既繫屬在後，依法自不得審判，公訴人於就同一案件
    ，向本院重行起訴，依照上開說明，本件爰不經言詞辯論，
    逕為諭知不受理之判決。
四、至台灣苗栗地方法院檢察署檢察官就被告甲○○另涉有下之
    竊盜犯行：(1)被告甲○○於94年6 月4 日上午11時許，在苗
    栗縣竹南鎮山佳里山佳22之4 號停車場內，徒手竊取己○○
    所有之鐵製水溝蓋2 面，得手後以機車載至苗栗縣竹南鎮○
    ○街之坤裕資源回收場變賣。(2)被告甲○○與某姓名年籍均
    不詳綽號「阿昌」之成年男子，基於共同意圖為自己不法所
    有之犯意聯絡，於94年8 月1 日上午10時40分許，在苗栗縣
    竹南鎮○○路紐約活舒工地前，徒手竊取陳清安所有置於車
    牌號碼GY-0346 號廂型車內之車牙機1 台，得手後正搬上其
    所騎乘車牌號碼IIP-653 號機車之際，即為苗栗縣警察局竹
    南分局竹南派出所員警當場查獲。(3)被告甲○○於94年11、
    12月間某日上午9 時許，至苗栗縣頭份鎮田寮里6 鄰69號旁
    倉庫內，徒手竊取乙○○所有之發電機、打風機各1 台，得
    手後逃逸。(4)被告甲○○於94年12月間某日上午11時許，至
    苗栗縣竹南鎮大埔里10鄰相思林30號，徒手竊取戊○○所有
    噴肥料機1 台，得手後逃逸。(5)被告甲○○於95年2 、3 月
    間某日下午2 時許，至苗栗縣頭份鎮○○里○○街6 巷2 之
    1 號，徒手竊取丙○○所有之噴農藥機1 台，得手後逃逸。
    (6)被告甲○○於95年3 月上旬某日上午10時許，至苗栗縣頭
    份鎮○○里○○街1 鄰13之7 號車庫內，徒手竊取曾壬土所
    有之噴農藥機1 台，得手後逃逸。(7)被告甲○○於95年3 月
    上旬某日上午11時許，至苗栗縣頭份鎮山下里7 鄰山下75號
    倉庫內，徒手竊取丁○○所有之電鋸、割草機各1 台，得手
    後逃逸。(8)被告甲○○於95年3 月上旬某日下午2 時許，至
    苗栗縣頭份鎮○○里○ ○○○路346 巷10號倉庫內，徒手竊
    取壬○○所有之抽風機1 台，得手後逃逸。(9)被告甲○○於
    95年3 月上旬某日，至苗栗縣頭份鎮流東里11鄰老崎1 號倉
    庫內，徒手竊取辛○○所有之割草機1 台，得手後逃逸。(10)
    被告甲○○於95年3 月13日下午4 時許，在苗栗縣頭份鎮○
    ○路建國國中分校旁，見庚○○所有車牌號碼HQX-123 號重
    型機車鑰匙未拔下，上前以該支鑰匙發動引擎而竊取之，得
    手後供己作為代步之用。經該署檢察官分別以台灣苗栗地方
    法院檢察署94年度偵字第3796號、台灣苗栗地方法院檢察署
    95年度偵字第1700號、台灣苗栗地方法院檢察署95年度偵字
    第2100號，移送本院併案審理，因本案部分既經諭知不受理
    判決，則與移送併辦部分，無從發生裁判上1 罪之關係，自
    應將移送併辦部分，均退回原承辦檢察官另為適當之處理，
    附此敘明。
據上論斷，應依刑事訴訟法第303 條第2 款、第307 條，判決如
主文。
中    華    民    國    95    年    6     月    6     日
                  刑事第三庭  審判長法  官  柳 章 峰
                                    法  官  呂 曾 達
                                    法  官  吳 國 聖
以上正本證明與原本無異。
如不服本判決，應於判決送達後10日內向本院提出上訴狀（應抄
附繕本）。告訴人或被害人如對於本判決不服者，應具備理由請
求檢察官上訴，其上訴期間之計算係以檢察官收受判決正本之日
期為準。
                                    書記官  陳 采 瑜
中    華    民    國    95    年    6     月    6     日


司法院資訊處製作；財團法人民間司法改革基金會備份。
